臺灣高雄地方法院民事判決
111年度鳳簡字第347號
原      告  國泰世華商業銀行股份有限公司

法定代理人  郭明鑑  


訴訟代理人  薛安書  
            吳建霖  
被      告  洪芯彤

上列當事人間請求清償借款事件，本院於民國111年7月20日言詞
辯論終結，判決如下：
    主      文
被告應給付原告新臺幣壹拾參萬柒仟參佰壹拾玖元，及自民國一
一０年十月九日起至清償日止，按週年利率百分之九點三九計算
之利息，暨自民國一一０年十月二十二日起至清償日止，逾期在
六個月以內者，按上開利率百分之十，逾期超過六個月至九個月
以內者，按上開利率百分之二十計算之違約金。
訴訟費用新臺幣壹仟肆佰肆拾元由被告負擔。
本判決第一項得假執行。但被告以新臺幣壹拾參萬柒仟參佰壹拾
玖元為原告預供擔保，得免為假執行。
    事實及理由
一、原告主張：被告於民國107年9月21日與原告簽訂貸款契約書
    ，向原告借款新臺幣（下同）300,000 元，約定借款期間自
    107年9月21日起至112年9月21日止，為期5 年，借款利息自
    第1期起按原告公告定儲利率指數（月變動）加碼週年利率8
    .6％計算（目前為週年利率9.39％），被告應按月償還本息，
    如有任何一宗債務未依約清償，即喪失期限利益，視為全部
    到期，除依借款利率計付遲延利息外，逾期在6個月以內者
    ，按上開利率10％、逾期超過6個月部分，按上開利率20％計
    付違約金，每次違約狀態最高連續收取期數為9 期。詎料被
    告自110年10月9日起即未依約還款，迄今尚積欠本金137,31
    9元及其利息、違約金未清償。爰依消費借貸之法律關係提
    起本訴，並聲明：如主文第1項所示。
二、被告則以：對原告本件請求不爭執，我是因為去年疫情以及
    要照顧小孩，故無法從事全職工作，且中低收入戶補助金今
    年被取消，小孩的安親班及營養午餐費用、社會住宅租金都
    必須要繳納，才會無法按期還款，並非不清償等語置辯。
三、按稱消費借貸者，謂當事人一方移轉金錢或其他代替物之所
    有權於他方，而約定他方以種類、品質、數量相同之物返還
    之契約；借用人應於約定期限內，返還與借用物種類、品質
    、數量相同之物；而遲延之債務，以支付金錢為標的者，債
    權人得請求依法定利率計算之遲延利息，但約定利率較高者
    ，仍從其約定利率；另當事人得約定債務人於債務不履行時
    ，應支付違約金，民法第474 條第1 項、第478 條前段、第
    233 條第1 項、第250 條第1 項分別定有明文。經查，原告
    主張之上開事實，業據其提出貸款契約書(消費借款專用借
    據）、個人借貸綜合約定書、台幣存放款歸戶查詢、查詢交
    易明細、登錄單、放款交易明細、原告銀行放款利率查詢表
    為證（本院卷第13至45頁），經本院核對無訛，且為被告所
    不爭執，堪信為真實。又被告所辯無法按期還款之緣由，縱
    認屬實，屬履行能力問題，不影響其依約所應負之清償責任
    。從而，原告依消費借貸之法律關係，請求被告給付如主文
    第1項所示之本金、利息及違約金，洵屬有據，應予准許。
四、本件係就民事訴訟法第427 條訴訟適用簡易程序所為被告敗
    訴之判決，爰依同法第389 條第1 項第3 款之規定，職權宣
    告假執行，並依同法第392 條第2 項，依職權為被告預供擔
    保，得免為假執行之宣告。
五、訴訟費用負擔之依據：民事訴訟法第78條。
中　　華　　民　　國　　111 　年　　8 　　月　　3 　　日
                   鳳山簡易庭  法  官  楊儭華
訴訟費用計算式：
裁判費（新臺幣）   1,440元
合計               1,440元
上為正本證明與原本無異。
如不服本判決，應於送達後20日內，向本院提出上訴狀並表明上
訴理由，如於本判決宣示後送達前提起上訴者，應於判決送達後
20日內補提上訴理由書（須附繕本）。
中　　華　　民　　國　　111 　年　　8 　　月　　3 　　日
                               書記官  李冠毅